臺灣臺中地方法院刑事判決　　　　　　　　　　　　　九十三年度訴字第六一七號
　　公　訴　人　臺灣臺中地方法院檢察署檢察官
　　被　　　告　甲○○
右列被告因毒品危害防制條例案件，經檢察官提起公訴（九十三年度毒偵字第四五四
號），被告於準備程序中就被訴事實為有罪之陳述，受命法官於聽取當事人之意見後
，本院合議庭裁定改由受命法官獨任以簡式審判程序審理，判決如左：
    主  文
甲○○施用第一級毒品，累犯，處有期徒刑拾月。扣案注射針筒壹支沒收。
    事  實
一、甲○○前於民國八十八年間因施用毒品案件，依本院裁定送入勒戒處所觀察、勒
    戒，經考核認無繼續施用毒品傾向後，於八十八年六月九日釋放，並由臺灣臺中
    地方法院檢察署檢察官於八十八年六月八日以八十八年度偵字第一三一二七號為
    不起訴處分確定。又於八十九年間因施用毒品案件，依本院裁定送入勒戒處所觀
    察、勒戒，經考核認有繼續施用毒品傾向後，再依本院裁定送入臺灣臺中戒治所
    強制戒治，並經本院以八十九年度易字第三三一八號判處有期徒刑四月，嗣於九
    十年三月二十日停止戒治出所後，又於九十年間再犯施用毒品案件，經本院裁定
    撤銷停止戒治，於九十年二月十九日送入臺灣臺中戒治所強制戒治，且經本院以
    九十年度訴字第二一八四號判處有期徒刑六月，嗣於九十一年二月十九日強制戒
    治期滿釋放，並於當日解送監獄執行上開所處有期徒刑四月，於九十一年六月十
    八日執行完畢，自翌日即九十一年六月十九日起接續執行上開所處有期徒刑六月
    ，甫於九十一年十一月三十日縮刑期滿執行完畢。詎猶不知悔改，復於九十三年
    二月一日中午十二時許，在臺中縣大里市○○路一四八巷九號住處內，以將第一
    級毒品海洛因摻水稀釋後，再以其所有之注射針筒注射於身體血管之方式，施用
    第一級毒品海洛因一次。嗣於九十三年二月四日十四時三十分許，為警據報至上
    址其住處內查獲，並扣得甲○○所有之注射針筒一支。
二、案經臺中縣警察局霧峰分局報告臺灣臺中地方法院檢察署檢察官偵查起訴。
    理  由
一、訊據被告甲○○對於右揭施用第一級毒品海洛因一次之事實坦承不諱，且被告於
    右揭時地為警查獲後，經警採集其尿液送請臺中縣衛生局檢驗結果，嗎啡類確呈
    陽性反應，有臺中縣衛生局九十三年二月二十五日○一六○六一號尿液煙毒檢驗
    報告書一紙附卷可稽，復有上揭注射針筒一支扣案足佐，足認被告自白確與事實
    相符，堪可採信。又被告前於八十八年間因施用毒品案件，依本院裁定送入勒戒
    處所觀察、勒戒，經考核認無繼續施用毒品傾向後，於八十八年六月九日釋放，
    並由臺灣臺中地方法院檢察署檢察官於八十八年六月八日以八十八年度偵字第一
    三一二七號為不起訴處分確定。又於八十九年間因施用毒品案件，依本院裁定送
    入勒戒處所觀察、勒戒，經考核認有繼續施用毒品傾向後，再依本院裁定送入臺
    灣臺中戒治所強制戒治，並經本院以八十九年度易字第三三一八號判處有期徒刑
    四月，嗣於九十年三月二十日停止戒治出所後，又於九十年間再犯施用毒品案件
    ，經本院裁定撤銷停止戒治，於九十年二月十九日送入臺灣臺中戒治所強制戒治
    ，且經本院以九十年度訴字第二一八四號判處有期徒刑六月，嗣於九十一年二月
    十九日強制戒治期滿釋放，有臺灣高等法院被告全國前案紀錄表、臺灣臺中地方
    法院檢察署刑案資料查註紀錄表及被告在監在押資料查詢表各一份附卷可按。綜
    上所述，本案事證明確，被告犯行洵堪認定。
二、核被告甲○○所為，係犯毒品危害防制條例第十條第一項之施用第一級毒品罪。
    其施用第一級毒品前持有第一級毒品之低度行為，應為施用第一級毒品之高度行
    為所吸收，不另論罪。查，被告前於八十九年間及九十年間，均因犯施用毒品案
    件，經本院分別判處有期徒刑四月及六月確定，自九十一年二月十九日起接續執
    行，並於九十一年十一月三十日縮刑期滿執行完畢，有臺灣臺中地方法院檢察署
    刑案資料查註紀錄表及臺灣高等法院被告全國前案紀錄表各一份在卷可按，其於
    受有期徒刑執行完畢之後，五年以內再犯本案有期徒刑以上之罪，為累犯，應依
    刑法第四十七條規定，加重其刑。爰審酌被告前已曾因施用毒品案件歷經二次觀
    察勒戒及一次強制戒治處分，且經本院先後二次判處罪刑確定並執行完畢在案，
    竟無視於毒品對於自身健康之戕害及國家對於杜絕毒品犯罪之禁令，猶施用毒品
    不輟，再為本案犯行，惟念及其吸毒係戕害自己身心之行為及其於犯罪後坦承犯
    行，態度尚佳等一切情狀，量處如主文所示之刑。扣案之注射針筒一支，係被告
    所有供犯罪所用之物，業據被告於審理中供明在卷，爰依刑法第三十八條第一項
    第二款規定，予以宣告沒收。
據上論斷，應依刑事訴訟法第二百七十三條之一第一項、第二百九十九條第一項前段
，毒品危害防制條例第十條第一項、第二十三條第二項，刑法第十一條前段、第四十
七條、第三十八條第一項第二款，判決如主文。
中      華      民      國    九十三    年      五      月    二十七    日
                                   臺灣臺中地方法院刑事第十庭
                                           法  官  江  奇  峰
右正本證明與原本無異。
如不服本判決，應於判決送達後十日內向本院提出上訴狀，上訴於臺灣高等法院臺中
分院( 須附繕本 )。
                                           書記官
中      華      民      國    九十三    年      五      月    二十七    日
附錄論罪科刑法條
毒品危害防制條例第十條第一項：
施用第一級毒品者，處六個月以上五年以下有期徒刑。
